臺灣基隆地方法院刑事判決　　　　　　　100年度易字第467號
公　訴　人　臺灣基隆地方法院檢察署檢察官
被　　　告　李文慶
上列被告因竊盜案件，經檢察官提起公訴（100 年度偵緝字第32
6 號），被告於準備程序進行中就被訴事實為有罪之陳述，本院
乃裁定改行簡式審判程序，並判決如下：
    主  文
李文慶共同竊盜，處有期徒刑月；又共同攜帶凶器毀壞安全設
備竊盜，處有期徒刑柒月，扣案之油壓剪貳支、鉗子柒支、扳手
拾陸支、螺絲起子陸支均沒收。應執行有期徒刑捌月，扣案之油
壓剪貳支、鉗子柒支、扳手拾陸支、螺絲起子陸支均沒收。
    事  實
一、李文慶與黃魏雄（業經本院以100 年度易字第296 號判決）
    共同基於意圖為自己不法所有之犯意聯絡而為下列行為：
  (一)民國100 年6 月3 日20時許，李文慶騎乘其向綽號「小龍」
    真實年籍不詳之不知情友人所借得之車號LYS-017 號機車，
    後載黃魏雄至基隆市○○區○○路81巷內，由黃魏雄在旁把
    風，李文慶先以其所有之鑰匙1 支（未扣案），開啟楊瑞榕
    所有停放在路旁之車牌號碼IK-0831 號自小貨車車門，再由
    黃魏雄發動引擎駕駛上開自小貨車（內有雷射水平儀器1 個
    、白鐵熱水器1 台、重型軌道五金2 組、釘槍1 批、電鑽2
    支、電鋸1 支、擴音器1 組、電線1 捆）離開現場而竊盜得
    手。李文慶事後再將上開竊得之營建器材1 批，以新臺幣（
    下同）3000元，販賣予不知情之不詳回收業者，所得由二人
    均分。
  (二)李文慶、黃魏雄於竊得上開IK-0831 號自小貨車後，再於同
    日23時許，由李文慶攜帶其所有客觀上足對人之生命、身體
    造成危險之油壓剪2 支、鉗子7 支、扳手16支、螺絲起子6
    支等工具，黃魏雄則駕駛上開自小貨車，附載李文慶至基隆
    市○○區○○街127 之1 號旁之「長興里益壽山早起會」，
    李文慶以所攜帶之大型油壓剪1 支，剪斷早起會鐵皮屋門上
    外掛之大鎖後，與黃魏雄入內竊取由李景瀧管理之抽水馬達
    2 具、變壓箱1 具、水溝蓋2 片、逆止閥1 只、防震軟管2
    只、鐵管材23支、角鐵2 支、鎖頭2 副等物得手，並將上開
    竊得之物品搬放在IK-0831 號自小貨車上，欲伺機變賣。嗣
    於同年6 月4 日下午3 時30分許，黃魏雄駕駛車號IK-0831
    號自小貨車，行經新北市○○區○○路134 號前時，為警當
    場查獲，並扣得上開竊得之抽水馬達2 具、變壓箱1 具、水
    溝蓋2 片、逆止閥1 只、防震軟管2 只、鐵管材23支、角鐵
    2 支、鎖頭2 副及李文慶行竊所用之油壓剪2 支、鉗子7 支
    、扳手16支、螺絲起子6 支。
    理  由
一、本件被告所犯者非為死刑、無期徒刑、最輕本刑為3 年以上
    有期徒刑之罪或高等法院管轄第一審案件，其於準備程序進
    行中，先就被訴事實為有罪之陳述，經告知其簡式審判程序
    之旨，並聽取公訴人及被告之意見後，本院依刑事訴訟法第
    273 條之1 第1 項之規定，裁定由受命法官獨任進行簡式審
    判程序，且本案之證據調查，依同法第273 條之2 規定，不
    受第159 條第1 項、第161 條之2 、第161 條之3 、第163
    條之1 及第164 條至第170 條規定之限制，合先敘明。
二、上揭犯罪事實，業據被告李文慶於偵查及審判中坦承不諱，
    核與共犯黃魏雄於偵訊中證述及證人楊瑞榕、李景瀧於警詢
    之指訴相符，復有被告行竊用之油壓剪2 支、鉗子7 支、扳
    手16支、螺絲起子6 支扣案暨贓物認領保管單2 張、贓物暨
    失竊地點照片12張附卷可資佐證，足認被告之自白與事實相
    符，本件事證明確，被告2 次竊盜犯行均堪予認定，應依法
    論科。
三、論罪科刑
  (一)按刑法321 條第1 項第3 款之攜帶兇器竊盜罪，係以行為人
    攜帶兇器為其加重要件，此所謂兇器，其種類並無限制，凡
    客觀上足以對人之生命、身體安全構成威脅，具有危險性之
    兇器均屬之，且祇須行竊時攜帶此種具危險性之兇器為已足
    ，並不以攜帶之初有行兇之意圖為必要（最高法院79年臺上
    字第5253號判例意旨參照）。又刑法第321 條第1 項第2 款
    所稱「門扇」專指門戶而言，而所謂「其他安全設備」，指
    門扇牆垣以外，依通常觀念足認防盜之一切設備而言，如門
    鎖、窗戶、冷氣孔、房間門或通往陽臺之門即屬之。是毀壞
    門鎖行竊，固應論以該款之毀壞安全設備竊盜罪，但此處所
    謂門鎖，係指附加於門上之鎖而言，至於毀壞構成門之一部
    之鎖(如司畢靈鎖、鑲嵌在鐵門上之鎖)，則應認為毀壞門扇
    之加重竊盜罪（最高法院74年台上第243 號判決、85年台上
    字第5433號判決意旨參照）。查本案被告於犯罪事實一(二)竊
    盜犯行所攜帶之油壓剪2 支、螺絲起子6 支、扳手16支、鉗
    子7 支，均為金屬材質，且質地堅硬，此為社會大眾所週知
    之事，並有扣案物照片可佐，以該等物品擊打於人之身體，
    足以傷害人之身體、生命，客觀上均具有危險性，自屬刑法
    所謂兇器甚明。又被告以扣案之大型油壓剪剪斷早起會大門
    上外掛之鎖，業具被告供明在卷，該鎖係外掛附加於門上，
    非屬門扇之一部分，故應屬於安全設備。是核被告李文慶犯
    罪事實一(一)所為係犯刑法第320 條第1 項之竊盜罪；就犯罪
    事實一(二)所為係犯刑法第321 條第1 項第2 、3 款之攜帶兇
    器毀壞安全設備竊盜罪。
  (二)被告李文慶就上開2 次竊盜犯行，與黃魏雄間有犯意聯絡及
    行為分擔，均為共同正犯。
  (三)被告李文慶所為2 次竊盜犯行，犯意各別、行為互殊，應予
    分論併罰。
  (四)爰審酌被告李文慶正時值壯年，又身強體健，竟不思以正當
    工作換取財物，妄想不勞而獲，對民眾生命及財產安全產生
    危害，惟其犯後坦承犯行，並表悔意等情狀，分別量處如主
    文所示之刑，並定其應執行之刑。
  (五)至公訴意旨以被告李文慶屢犯竊盜犯行，對社會之危害不可
    謂不大，顯有犯罪之習慣，聲請依竊盜犯贓物犯保安處分條
    例第3 條規定，令被告李文慶於刑之執行前入勞動場所強制
    工作等語。按「18歲以上之竊盜犯、贓物犯，有犯罪之習慣
    者，得於刑之執行前，令入勞動場所強制工作」，竊盜犯贓
    物犯保安處分條例第3條第1項固定有明文，惟該條例第2 條
    第4 項復明定：「應執行之刑未達一年以上者，不適用本條
    例」，本院就被告本案犯行所定應執行之刑既未達一年以上
    ，與上開條例所定令於刑前強制工作之要件尚有不符，自無
    從依上開條例諭知被告於刑之執行前令入勞動場所強制工作
    之餘地，併予敘明。
  (六)扣案之油壓剪2 支、鉗子7 支、扳手16支、螺絲起子6 支，
    均係被告李文慶所有，供本案犯罪事實一(二)行竊所用之物，
    業據被告李文慶供述在卷，爰依刑法第38條第1 項第2 款規
    定宣告沒收。至被告李文慶與黃魏雄於犯罪事實一(一)用以行
    竊之鑰匙1 支，未經扣案，且未能證明現仍存在，為避免將
    來執行之困難，不另為沒收之諭知，併此敘明。
據上論斷，應依刑事訴訟法第284 條之1 、第273 條之1 第1 項
、第299 條第1 項前段、刑法第28條、第320 條第1 項、第321
條第1 項第2 款、第3 款，第38條第1 項第2 款、第51條第5 款
，刑法施行法第1 條之1 ，判決如主文。
本案經檢察官林明志到庭執行職務。
中    華    民    國   100    年    12    月    15    日
                  刑事第五庭法    官  吳佳齡
以上正本證明與原本無異。
如不服本判決應於收受送達後10日內向本院提出上訴書狀，並應
敘述具體理由；其未敘述上訴理由者，應於上訴期間屆滿後20日
內向本院補提理由書（均須按他造當事人之人數附繕本）「切勿
逕送上級法院」。
中    華    民    國   100    年    12    月    15    日
                            書 記 官  莊智凱
附錄論罪法條：
中華民國刑法第320條
（普通竊盜罪、竊佔罪）
意圖為自己或第三人不法之所有，而竊取他人之動產者，為竊盜
罪，處5  年以下有期徒刑、拘役或 5 百元以下罰金。
意圖為自己或第三人不法之利益，而竊佔他人之不動產者，依前
項之規定處斷。
前二項之未遂犯罰之。
中華民國刑法第321條
（加重竊盜罪）
犯竊盜罪而有下列情形之一者，處 6 月以上、5 年以下有期徒
刑，得併科新臺幣 10 萬元以下罰金：
一、侵入住宅或有人居住之建築物、船艦或隱匿其內而犯之者。
二、毀越門扇、牆垣或其他安全設備而犯之者。
三、攜帶兇器而犯之者。
四、結夥三人以上而犯之者。
五、乘火災、水災或其他災害之際而犯之者。
六、在車站、埠頭、航空站或其他供水、陸、空公眾運輸之舟、
    車、航空機內而犯之者。
前項之未遂犯罰之。